# 关于审计明细表问题

提问人：xueyou654 时间：2011-01-02 09:06:36
审计明细表是按被审计单位总账、明细账填写，但被审计单位总账对，明细账中明细相互混了，请问如何处理，需不需要审计调整？
是不是直接在审计明细表上修改？另期末总账对的，但明细账漏了反映该科目的一增一减，如何处理？谢谢

回答人：chenyiwei
请注意核实是帐务登记错误还是仅仅是明细表填写错误。如果是前者，并且影响到相关明细科目期末余额准确性的，应建议审计调整；其他情况，直接修改明细表即可。但鉴于明细表是编制附注的基础，而附注作为财务报表的组成部分是管理层的责任，因此建议对客户填写的明细表的修正要与客户确认。

回答人：chenyiwei
第一个问题，应当建议调整。汇总和比较重要性的问题按照重分类分录（而不是影响损益的调整分录）处理。 第二个问题，需要考虑该漏记事项是否会影响到其他科目，如利息费用等；以及对该公司涉及会计记录的内控设计和执行的有效性的评价。如果属于偶发情况，且只是漏记借入和归还两笔业务，对所有科目的期末余额均不再影响的，则无需建议进一步调整。但可就会计记录完整性问题提出管理建议。